【裁判字號】    90,易,1260
【裁判日期】    900919
【裁判案由】    恐嚇
【裁判全文】
臺灣桃園地方法院刑事判決                          九十年度易字第一二六○號
    公  訴  人  台灣桃園地方法院檢察署檢察官
    被      告  乙○○
右列被告因恐嚇案件，經檢察官提起公訴（九十年度偵字第六九七七號），本院判決
如左：
    主  文
乙○○以加害生命之事，恐嚇他人致生危害於安全，處拘役伍拾日，如易科罰金，以
參佰元折算壹日，緩刑貳年。緩刑期內，交付保護管束。
    事  實
一、乙○○與甲○○原為夫妻，於民國八十六年十一月間協議離婚後，其二人仍係家
    庭暴力防治法第三條第一款之家庭成員，而雙方為甲○○所有位於桃園縣平鎮市
    ○○路三一巷十六號房屋之過戶等問題迭有衝突。乙○○於九十年四月十六日二
    十時許，打電話至甲○○位於桃園縣桃園市○○○路之租屋處，二人在電話中再
    度為金錢、房子過戶等事發生爭執，詎乙○○竟以兇惡之語氣對甲○○恫稱：「
    你有沒有看電視新聞報導，你會怎麼死的，你知道嗎？」等語，使甲○○心生畏
    怖致生危害於安全，而訴警究辦。
二、案經甲○○訴由桃園縣警察局平鎮分局報請台灣桃園地方法院檢察署檢察官偵查
    起訴。
    理  由
一、訊據被告乙○○固坦認於右揭時間打電話給告訴人甲○○之事實，惟矢口否認有
    何恐嚇犯行，辯稱：案發當時伊打電話給告訴人，是向告訴人要伊退休時勞保給
    付四八萬元，準備給兒子娶妻，當天告訴人之口氣不好，說要告伊，而伊與告訴
    人並沒有談到房子過戶之事云云。然查：
    （一）右揭事實迭據告訴人甲○○於警訊、偵訊及本院調查程序中指述歷歷（見
          本院九十年六月二十七日訊問筆錄）。
    （二）又被告於偵查中供稱：那天（四月十六日）伊有打電話給告訴人跟告訴人
          講錢的事，告訴人掛伊電話，伊才一時氣憤罵告訴人等語（見偵查卷第三
          五頁），而於本院調查程序中亦坦認伊有與告訴人為房子過戶之事發生糾
          紛一節（見本院同上訊問筆錄），足徵告訴人上開指述並非子虛。
    （三）再參以被告既自承於行為當時係因心中氣憤，基此，被告因而心生恐嚇之
          意，要與常情無違，是被告於行為當時確有恐嚇之犯意一情，至堪認定。
          再佐以被告對告訴人所恫稱之上開言詞，在客觀評價上實已足以對告訴人
          構成威脅，而得以使告訴人生活狀態陷於危險不安之境，致生危害於安全
          甚明。
    （四）綜上，被告所辯無非避重就輕之詞，委無足取。本件事證明確，被告右揭
          犯行堪以認定，應依法論科。
二、按被告乙○○與其前配偶告訴人甲○○係家庭暴力防制法第三條第一款之家庭成
    員，被告故意實施家庭暴力行為，其行為屬家庭暴力防治法第二條第二項之家庭
    暴力罪。核被告以加害生命之事，恐嚇他人致生危害於安全，係犯刑法第三百零
    五條恐嚇罪。爰審酌被告因不甘心與告訴人間，因夫妻離婚所生不動產歸屬等糾
    紛，即為上開恐嚇行為，所為非是，惟被告並無任何前科紀錄，素行尚稱良好，
    有臺灣高等法院被告全國前案紀錄表及臺灣桃園地方法院檢察署刑案資料查註紀
    錄表各一份在卷足參，及其犯罪之動機、手段、目的、犯後態度等一切情狀，量
    處如主文所示之刑，並諭知易科罰金之折算標準，以資懲儆。末查，被告前未曾
    受有期徒刑以上刑之宣告，有上開被告全國前案紀錄表及刑案資料查註紀錄表附
    卷可稽，因一時失慮，偶罹刑典，經此刑之宣告後，應知警惕而無再犯之虞，本
    院因認暫不執行其刑為當，予以宣告緩刑二年，用啟自新，並依家庭暴力防治法
    第三十條第一條之規定，為緩刑期內交付保護管束之諭知。
據上論斷，應依刑事訴訟法第二百九十九條第一項前段，家庭暴力防治法第三十條第
一項，刑法第三百零五條、第四十一條第一項前段、第七十四條第一款，罰金罰鍰提
高標準條例第一條前段、第二條，判決如主文。
本案經檢察官魏雯祈到庭執行職務。
中      華      民      國      九十    年      九      月    十九      日
                                      臺灣桃園地方法院刑事第二庭
                                          法  官    王美玲
右正本證明與原本無異。
如不服本判決，應於判決送達後十日內向本院提出上訴狀( 應附繕本 )，上訴於
臺灣高等法院。
                                          書記官    賴玉真
中        華        民        國   九十   年   九   月    二十一    日
附論罪科刑依據之法條：
刑法第三百零五條
以加害生命、身體、自由、名譽、財產之事恐嚇他人，致生危害於安全者，處二年以
下有期徒刑、拘役或三百元以下罰金。


司法院資訊處製作；財團法人民間司法改革基金會備份。
